【裁判字號】    92,上易,519
【裁判日期】    920710
【裁判案由】    詐欺
【裁判全文】
臺灣高等法院臺中分院刑事判決                    九十二年度上易字第五一九號
    上  訴  人
    即  被  告  丙○○
    自  訴  人  丁○○
右上訴人因詐欺案件，不服台灣台中地方法院中華民國九十二年二月十日第一審判決
（九十一年度自字第六○四號），提起上訴，本院判決如左：
    主      文
上訴駁回。
    事實及理由
一、本案經本院審理結果，認第一審判決認事用法及量刑均無不當，應予維持，並引
    用第一審判決書記載之事實、證據及理由（如附件） 。
二、被告確有自訴人所指之詐欺犯行，復據證人陳文正於本院調查時到庭證稱：因為
    丙○○有告訴丁○○說他有壹個魚塭可以採砂石，邀丁○○投資，丁○○有詢問
    我是否有投資的意思，所以我才會和丁○○及另外幾個朋友一起去。丙○○說那
    個魚塭他有和地主談好可以開採。丙○○又說要投資的話金額是二百五十萬元，
    因為其他的朋友不願意參加，所以只有我和丁○○參與，金額總共壹佰萬元的投
    資，我們壹個人各出資五十萬元，我的股份算在丁○○那裡，丙○○說我們出的
    壹佰萬元，是要拿去給地主當作保證金，這些錢不會掉，至於丙○○有沒有把錢
    拿給地主我不知道。丙○○也有說等漁塭動工改建砂石場後，砂石賣出去的錢，
    可以退還一部份的出資，而且賣出去的砂石，每立方米砂石可分得新台幣（下同
    ）八、九塊錢，一天可以賺八千到一萬六千元等語，核與自訴人指述部分情節相
    符，應堪憑採。
三、上訴人即被告丁○○在本院未提出其他有利之辯解。被告雖聲請本院傳喚證人甲○○以證明其有交付四十五萬元給「德勝」之事，惟證人甲○○經本院數次傳喚
    並未到庭；且被告於原審供稱：是甲○○介紹我給「德勝」，我在縣政府交錢給
    「德勝」，甲○○沒有親眼看到我拿四十五萬元給「德勝」，也沒有別人看到等
    語，於本院調查時亦陳稱甲○○並未看見伊拿錢給「德勝」等語。則依被告前開
    所述，證人甲○○縱然到庭，亦無從證明被告有將自訴人交付用以投資經營砂石
    生意之金錢交付予「德勝」之事，該名證人自不足為任何有利於被告之證明。被
    告又聲請本院傳喚證人乙○○用以證明自訴人所交付之六十萬元，其將其中之十
    五萬元借給乙○○云云。然證人乙○○經本院多次傳喚亦未到庭，且被告如何將
    詐欺所得款項借給他人，係其詐欺得手後處分贓物之問題，縱然證人乙○○到庭
    能證明確有向被告借貸十五萬元之事，亦無由證明被告未向自訴人詐騙錢財之情
    ，該證人自亦無從為有利於被告之認定。被告上訴意旨仍執陳詞，否認有詐欺犯
    行，指摘原判決不當，為無理由，應予駁回。
四、被告經合法傳喚無正當之理由不到庭，爰不待其陳述，逕行判決。
據上論斷，應依刑事訴訟法第三百七十三條、第三百六十八條、第三百七十一條，判
決如主文。
中      華      民      國      九十二  年      七      月      十      日
                                臺灣高等法院臺中分院刑事第四庭
                                    審判長法  官  洪  耀  宗
                                          法  官  蕭  錦  鍾
                                          法  官  江  德  千
右正本證明與原本無異。
不得上訴。
                                          書記官  吳  麗  琴
中      華      民      國      九十二  年      七      月      十      日
                                                                        Ａ


司法院資訊處製作；財團法人民間司法改革基金會備份。
